【裁判字號】    97,抗,430
【裁判日期】    971210
【裁判案由】    聲請定其應執行刑
【裁判全文】
臺灣高等法院臺南分院刑事裁定  九十七年度抗字第四三０號
抗 告 人
即受刑人  甲○○
上列抗告人因定應執行刑案件，不服臺灣雲林地方法院中華民國
九十七年十一月七日裁定（九十七年度聲字第九六０號），提起
抗告，本院裁定如下：
    主    文
抗告駁回。
    理    由
一、抗告意旨略以：抗告人前曾另案（九十七年執字第二０一九
    號）執行有期徒刑四月，經服刑四十三天後，法官准予易科
    罰金，抗告人並已遵期繳納。嗣再通知九十七年執字第二五
    九九號執行案件時，抗告人前至執行科報到，冀准予易科罰
    金，然在聲請期間，竟收到本件九十七年聲字第九六０號定
    應執行有期徒刑八月裁定。茲因抗告人並非獨自一人，尚待
    扶養幼女及母親，且抗告人母親有高血壓，須長期服藥，倘
    抗告人入監服刑，將無法照料幼女及母親。此外，抗告人本
    人亦因憂鬱症，須看診服藥，是否可准予易科罰金。為此，
    提起抗告云云。
二、按裁判確定前犯數罪者，併合處罰之。而經宣告多數有期徒
    刑者，於各刑中之最長期以上，各刑合併之刑期以下，定其
    刑期。但不得逾三十年，刑法第五十條及第五十一條第五款
    分別定有明文。
三、經查：抗告人即受刑人甲○○因犯如附表所示等案件，先後
    經判決在案（詳如附表所示），茲檢察官聲請定其應執行之
    刑，原審審核認聲請為正當，應就原裁定附表所示各罪，定
    其應執行刑有期徒刑八月，本院經核原裁定認事用法並無不
    當，且定抗告人應執行有期徒刑八月，亦稱妥適。
四、抗告人抗告意旨稱：為照顧家人，請准予易科罰金云云。惟
    依修正後刑法第四十一條第二項反面解釋，犯最重本刑為五
    年以下有期徒刑以下之刑之數罪，雖各罪均受六月以下有期
    徒刑之宣告，然因數罪併罰其應執行刑已逾六月者，自不適
    用該條第一項得易科罰金之規定，要屬當然之解釋。本件抗
    告人前所犯如附表所示各罪，犯罪行為之時間及判決確定之
    日期，均係在民國（下同）九十五年七月一日之後，自應適
    用修正後刑法規定，合先敘明。又抗告人所犯附表所示各罪
    宣告刑雖均未逾六月，然因所定應執行刑已逾六月，依修正
    後刑法第四十一條第二項規定，不符得諭知易科罰金要件，
    不併宣告易科罰金標準。原審裁定未為得以易科罰金之諭知
    ，並無不當，抗告人執此指摘原裁定不當云云，非有理由。
    又受刑人個人情況並非法院定應執行刑時，應否宣告易科罰
    金之裁量依據。受刑人提起本件抗告，核無理由，應駁回之
    。
五、據上論斷，應依刑事訴訟法第四百十二條，裁定如主文。
中    華    民    國    97    年    12    月    10    日
                    刑事第一庭審判長法官  黃  崑  宗
                                    法官  王  明  宏
                                    法官  蔡  長  林
以上正本證明與原本無異。
不得再抗告。
                                  書記官  李  培  薇
中    華    民    國    97    年    12    月    11    日


司法院資訊處製作；財團法人民間司法改革基金會備份。
